臺灣宜蘭地方法院交通事件裁定　　　　 100年度交聲字第53號
移
異　議　人　林佳穎
上列異議人因違反道路交通管理處罰條例案件，對於交通部公路
總局台北區監理所宜蘭監理站民國100年1月26日所為之處分（原
處分案號：宜監字第裁43─Q00000000號），聲明異議，本院裁
定如下：
    主  文
異議駁回。
    理  由
一、按汽車駕駛人，行經有燈光號誌管制之交岔路口闖紅燈者，
    處新臺幣（下同）1,800元以上5,400元以下罰鍰，道路交通
    管理處罰條例第53條第1項定有明文。
二、移送機關裁決意旨略以：異議人林佳穎於民國99年12月3日1
    0時47分許，騎乘AJ7-596號重型機車，在宜蘭縣羅東鎮○○
    路132巷口因「闖紅燈」違規，經宜蘭縣政府警察局羅東分
    局掣發宜警交字第Q00000000號舉發違反道路交通管理事件
    通知單舉發，並經移送機關請上開舉發單位調查，仍認異議
    人違規事實明確，乃以異議人違反前述道路交通管理處罰條
    例第53條第1項規定之行為，裁處異議人罰鍰1,800元，並依
    第63條第1項第3款記違規點數3點。
三、異議意旨略以：（一）伊於上開時、地騎乘AJ7-596號重型
    機車經過時，當時車速緩慢亦確信為綠燈始為行駛，絕無闖
    紅燈之情事。然伊縱有疏忽，亦僅有闖黃燈之行為，惟伊突
    遭未於明顯處亦未有開啟警示燈之警員路檢，伊請警員出示
    證件表明其身份，卻遭拒絕。似不符司法院大法官解釋第53
    5號規定之意旨。（二）從警員提出之光碟中，可以看出警
    員是突然衝出來，警員不是停等紅燈，警員機車儀表板上面
    是顯示為「0」，又警員告知異議人路口均有監視器佐證伊
    闖紅燈之事實，伊當場要求僅拿違反道路交通管理處罰條例
    事件通知單並拒絕簽之，惟竟遭警員二人逼迫並咆哮必須當
    場簽立該通知單，否則將以妨害公務強制移送警局等語恫嚇
    異議人方不情願簽名。（三）伊認為警方所提示之舉證相片
    ，係以錄音筆為採證方式，依據警察勤務條例，警方值勤的
    工具應該是由警政署提供，而非警員自己購買，且以現今科
    技，可隨時編輯影片之內容，其合法性不無疑義。伊認為本
    件係警員違法當場舉發，為此聲明異議云云，請求撤銷原處
    分。
四、經查：
（一）異議人經警舉發於99年12月3日10時47分許，騎乘AJ7-596
      號重型機車，在宜蘭縣羅東鎮○○路132巷口「闖紅燈」
      ，有宜蘭縣政府警察局羅東分局宜警交字第Q00000000號
      舉發違反道路交通管理事件通知單在卷可稽。
（二）證人即舉發本件之員警洪偉翔於本院審理時證稱：伊與另
      一名同事騎機車執行交通稽查勤務時，於99年12月3日10
      時47分在宜蘭縣羅東鎮○○路152巷口停等紅燈，燈號轉
      換為綠燈時，見異議人闖紅燈，即追上前，將異議人攔下
      ，伊並有以胸前所掛行車紀錄器錄下舉發經過等語明確。
      且證人洪偉翔提出舉發時所攝錄影像之光碟片，經本院當
      場勘驗結果顯示：光碟開始播放，該巷口燈號由紅燈轉換
      為綠燈，紀錄器前方兩台機車已開始往前行駛，斯時與該
      巷口垂直之道路，一台機車以高於上開兩台機車的速度，
      由左至右駛過。員警騎車自後追躡，於光碟顯示10：24：
      18開始追，至光碟顯示10：24：42停車，向異議人稱「闖
      紅燈」，要求異議人出示行照、駕照。異議人稱「拜託，
      不要啦」，異議人沒有提出行照、駕照。警察詢問異議人
      身分證字號，異議人稱「拜託啦，拜託啦」。異議人陳述
      身分證字號，又詢問警察是要開機車還是要開人，警察稱
      「要開你」異議人稱「拜託不要嘛」又稱「可不可以開輕
      點，沒有戴安全帽」。異議人稱「一定要開嗎」，又詢問
      警察是哪一個派出所，警察回答「成功派出所」，此時畫
      面攝入警察身著制服。異議人稱「警察違規為什麼不講」
      、「你們是成功哪一個派出所」，警察告以成功派出所的
      地址為興東南路46號，異議人稱「哪一天我去找你們麻煩
      」。異議人反覆說「警察違規為什麼不講」、「不是一台
      車四個人才可以開單，為什麼兩個人就可以」（以下從略
      ）等情。核與證人洪偉翔所述異議人斯時闖紅燈、伊並無
      突然衝出攔停異議人車輛、舉發時員警係著制服等語相符
      。異議人辯稱警員突然衝出、並爭執警員未表明身分云云
      ，委不足採。
（三）至異議人辯稱依據警察勤務條例，警方值勤之採證工具應
      該是由警政署提供，而非警員自己購買云云。惟本院認此
      部分與上開證據之證明力無關。又異議人辯稱：以現今科
      技，可隨時編輯異動影片之內容云云，然依本院勘驗結果
      ，上開自異議人違規至舉發之影像均屬連續，並無中斷，
      是異議人主張影像可被剪輯云云，亦屬無據。另異議人於
      本院調查時，復主張該路口黃燈秒數過短云云，然查，依
      上開影片所示，與異議人行車方向垂直之巷口已完全由紅
      燈轉為綠燈，且該巷道之兩台機車已經開始往前行駛後，
      異議人之機車始駛過該巷口，顯見異議人闖紅燈之事實甚
      為明確，異議人託詞黃燈秒數過短，為卸責之詞，不足採
      信。再者，觀諸該影帶所示，異議人於為警攔下時，口稱
      「不要啦」、「拜託」、「可不可以開輕點」等語，顯見
      異議人亦自知有虧，見員警無動於衷後，始惱羞成怒，轉
      而質疑員警執法有虧，其行徑實不足取。本件事證明確，
      異議人違規之事實可堪認定。
五、綜上所述，異議人所辯洵無足採，從而，異議人確有在行經
    有燈光號誌管制之交岔路口闖紅燈之違規行為。移送機關依
    道路交通管理處罰條例第53條第1項裁處罰鍰1,800元，並依
    第63條第1項第3款規定記違規點數3點，核無不合。本件聲
    明異議為無理由，應予駁回。
據上論斷，應依道路交通事件處理辦法第18條裁定如主文。
中    華    民    國   100    年    6     月    27    日
                  交通法庭  法  官  謝佩玲
以上正本證明與原本無異。
如不服本裁定，應於裁定送達後5日內，向本院提出抗告狀。（
應附繕本）
                            書記官  李玉雲
中    華    民    國   100    年    6     月    27    日